【裁判字號】    99,易,206
【裁判日期】    990426
【裁判案由】    傷害
【裁判全文】
臺灣臺北地方法院刑事判決               99年度易字第206號
公  訴  人  臺灣臺北地方法院檢察署檢察官
被      告  乙○○
            甲○○
上列被告等因傷害案件，經檢察官聲請簡易判決處刑（98年度偵
字第25622 號），本院認為不宜以簡易判決處刑，改依通常程序
審理，判決如下：
    主  文
乙○○傷害人之身體，處拘役貳拾日，如易科罰金，以新臺幣壹
仟元折算壹日。
甲○○傷害人之身體，處拘役貳日，如易科罰金，以新臺幣壹仟
元折算壹日。
    事  實
一、乙○○、甲○○於民國98年9 月17日上午9 時30分許，在臺
    北市○○區○○街75巷18號前，因故發生爭執，乙○○竟基
    於傷害之犯意，徒手毆打甲○○，致甲○○受有左頸擦傷1
    ×0.5 公分、左鎖骨上挫傷併擦傷1 ×1 公分、胸壁挫傷併
    疼痛等傷害，同時甲○○亦基於傷害之犯意，徒手抓住乙○
    ○所穿短袖衣服之領子拉扯，致乙○○受有胸前（即在右邊
    鎖骨下方）1 ×0.1 公分、2 ×0.1 公分、3 ×0.1 公分之
    挫傷3 處。嗣經乙○○、甲○○分別至警局提出告訴，始獲
    上情。
二、案經乙○○、甲○○分別訴請臺北市政府警察局中正第一分
    局報告臺灣臺北地方法院檢察署檢察官偵查起訴。
    理  由
一、按被告以外之人於審判外之言詞或書面陳述，除法律有規定
    者外，不得作為證據，刑事訴訟法第159 條第1 項定有明文
    。惟按被告以外之人於審判外之陳述，雖不符前4 條之規定
    ，而經當事人於審判程序同意做為證據，法院審酌該言詞陳
    述或書面陳述作成時之情況，認為適當者，亦得為證據。當
    事人、代理人或辯護人於法院調查證據時，知有刑事訴訟法
    第159 條第1 項不得為證據之情形，而未於言詞辯論終結前
    聲明異議者，視為有前項之同意，同法第159 條之5 亦規定
    甚明。經查，本院認定犯罪事實所憑之證據中，部分雖屬傳
    聞證據，惟被告於本院審判程序中，均同意做為證據，且檢
    察官亦未於本院言詞辯論終結前聲明異議，是本院審酌該等
    言詞或書面陳述作成之情況，並無非出於任意性或不正取供
    ，或違法或不當情事，且客觀上亦無不可信之情況，堪認為
    適當，依刑事訴訟法第159 條之5 規定，均得作為證據。
二、訊據被告乙○○、甲○○固均坦承於98年9 月17日上午9時
    30分許，身在臺北市○○區○○街75巷18號前，且被告乙○
    ○受有胸前1 ×0.1 公分、2 ×0.1 公分、3 ×0.1 公分之
    挫傷3 處及被告甲○○受有左頸擦傷1 ×0.5 公分、左鎖骨
    上挫傷併擦傷1 ×1 公分、胸壁挫傷併疼痛之傷害等情事，
    惟被告乙○○矢口否認有上開傷害之犯行，並辯稱：伊沒有
    打被告甲○○云云，且被告黃美雲亦矢口否認有前揭傷害之
    犯行，辯稱：伊否認犯行，是被告乙○○打伊，伊被被告乙
    ○○打倒在地，伊一個女人不可能打被告乙○○一個大男人
    云云。然查：
（一）被告乙○○於98年9 月17日受有胸前1 ×0.1 公分、2 ×
      0.1 公分、3 ×0.1 公分之挫傷3 處，且被告甲○○於同
      日亦受有左頸擦傷1 ×0.5 公分、左鎖骨上挫傷併擦傷1
      ×1 公分、胸壁挫傷併疼痛等傷害之事實，有臺北市立聯
      合醫院仁愛院區98年9 月17日所出具之甲○○第559 號診
      斷證明書1 紙（見臺灣臺北地方法院檢察署98年度偵字第
      25622 號卷，下稱偵卷第39頁）、同院98年9 月21日診字
      第005900診斷證明書1 紙（見偵卷第38頁）及臺北市立聯
      合醫院中興院區98年9 月17日所出具乙○○甲種診斷證明
      書1 紙（見偵卷第46頁之1 ）等件在卷可證，是應堪信實
      。
（二）查證人即告訴人甲○○曾於本院審理時以證人之身分結證
      稱：伊不是跟被告乙○○發生糾紛，是被告乙○○自己站
      在那裡，當天伊在那邊賣衣服，不知道被告乙○○為什麼
      過來找伊。當時被告乙○○用手推伊，伊就倒在我的攤子
      ，且一直捶伊的心臟等語綦詳（見本院卷第38頁反面至第
      39頁），是被告乙○○的確徒手於上開時、地與被告甲○
      ○發生肢體衝突，且被告乙○○亦自承：伊有用手推甲○
      ○1 下等語（見本院卷第38頁），並如前所述，被告甲○
      ○於98年9 月17日確受有左頸擦傷1 ×0.5 公分、左鎖骨
      上挫傷併擦傷1 ×1 公分、胸壁挫傷併疼痛等傷害，是綜
      合上開證據可知被告乙○○確曾於上開時、地徒手傷害被
      告甲○○，致被告甲○○受有前揭傷害無訛。
（三）被告甲○○雖矢口否認犯有上開傷害被告乙○○之犯行，
      但證人即告訴人乙○○曾於本院審理時以證人身分具結證
      稱：於98年9 月17日上午9 時30分左右，在北市○○街75
      巷18號前有與被告甲○○發生糾紛。伊是擔任停車場的保
      全，當天伊勸被告甲○○不要跟另一個生意人吵架，結果
      被告甲○○就衝著伊用客家話說了一句聽不懂的話，伊就
      推被告甲○○一下，被告甲○○就用雙手抓伊領子，我們
      兩人就一起倒在地上，被告甲○○是用手抓伊領子，伊的
      制服就被抓破，當天伊穿短袖制服，裡面穿短袖內衣。伊
      提供之診斷證明書所註明之傷勢可能是甲○○抓住伊領子
      時造成的等語綦詳（見本院卷第37頁反面、38頁），並被
      告甲○○亦曾自承：被告乙○○所受之傷是因為伊被乙○
      ○打倒在地上，伊要起來時所造成的等語（見本院卷第18
      頁），且被告於98年9 月17日受有胸前（及右鎖骨下方）
      1 ×0.1 公分、2 ×0.1 公分、3 ×0.1 公分之挫傷3 處
      等傷害之事實，已如前述，是綜合上開證據可得出被告甲
      ○○確曾於上開時、地徒手傷害被告乙○○，致被告乙○
      ○受有前揭傷害之結論。
（四）綜上所述，被告2 人上開所辯，均係事後卸責之詞，實無
      足採，是被告2 人上開部分事證明確，被告乙○○傷害被
      告甲○○之犯行，及被告甲○○傷害被告乙○○之犯行，
      均堪以認定，應各依法論科。
三、核被告乙○○、甲○○上開所為，均係犯刑法第277 條第1
    項之普通傷害罪。爰審酌本件雖係被告乙○○主動向被告甲
    ○○挑起事端，但被告乙○○、甲○○均僅因細故發生爭執
    ，即分別徒手毆打或拉扯對方，是兩人之守法意識顯然相當
    薄弱，且被告2 人犯罪後均仍飾詞否認犯行，犯後態度顯然
    不佳，暨被告乙○○、甲○○分別所受傷勢之程度等一切情
    狀，分別量處如主文所示之刑，併諭知易科罰金之折算標準
    。
四、據上論斷，應依刑事訴訟法第452 條、第299 條第1 項前段
    ，刑法第277 條第1 項、第41條第1 項前段，刑法施行法第
    1 條之1 ，判決如主文。
本案經檢察官楊婉鈺到庭執行職務
中    華    民    國    99    年     4    月    26    日
                  刑事第十七庭法  官  葉力旗
本正本證明與原本無異。
如不服本判決，應於判決送達後10日內，向本院提出上訴狀。
                              書記官  林碧華
中    華    民    國    99    年     4    月    26    日
附錄本案論罪科刑法條全文：
中華民國刑法第277條
傷害人之身體或健康者，處3年以下有期徒刑、拘役或1千元以下
罰金。
犯前項之罪因而致人於死者，處無期徒刑或7年以上有期徒刑；
致重傷者，處 3 年以上 10 年以下有期徒刑。

司法院資訊處製作；財團法人民間司法改革基金會備份。
